---
title: "Battery Materials Analysis Report"
author: "Monika Sztuder"
date: "`r Sys.Date()`"
output:
  html_document:
    toc: true
    toc_float: true
    code_folding: "hide"
---

```{r setup, include=FALSE}
knitr::opts_chunk$set(
	echo = FALSE,
	message = FALSE,
	warning = FALSE
)
set.seed(123)
```
# Podsumowanie
Raport powstał w celu analizy zbioru danych dotyczącego baterii udostępnionego przez 
Materials Project, inicjatywę naukową Departamentu Energii USA, której celem jest 
dostarczanie otwartych danych i narzędzi do analizy materiałów.

Podczas analizy skupiono się na identyfikacji zależności między różnymi atrybutamibaterii, takimi jak pojemność, gęstość energii, napięcie, czy stabilność. W raporcie wykorzystano różne techniki wizualizacji danych,  aby lepiej zrozumieć zależności między atrybutami. Na końcu przeprowadzono predykcje stabilności naładowania i  rozładowania baterii, wykorzystując regresję liniową oraz las losowy z walidacją krzyżową.

# Wykorzystane biblioteki

- tidyverse
- readr
- ggplot2
- plotly
- corrplot
- caret
- DT
- knitr
- randomForest

```{r import, include=FALSE}
library(tidyverse)
library(readr)
library(ggplot2)
library(plotly)
library(corrplot)
library(caret)
library(DT)
library(knitr)
install.packages("caret", dependencies = c("Depends", "Suggests"))
library(caret)
library(randomForest)
```

```{r prt, echo=FALSE}
prettyTable <- function(table_df, round_digits=2) {
    DT::datatable(table_df, style="bootstrap", filter = "top", rownames = FALSE, extensions = "Buttons", options = list(dom = 'Bfrtip', buttons = c('copy', 'csv', 'excel', 'pdf', 'print'))) %>% formatRound(names(dplyr::select_if(table_df, is.numeric)), round_digits)
}
```

# Zbiór Danych
```{r n2, echo=FALSE, cache=TRUE}
urlfile="https://raw.githubusercontent.com/MonkaSztuder/ZED_RR/refs/heads/main/mp_batteries.csv"

data<-read.csv(url(urlfile))
mydata<-data.frame(data)

#prettyTable(head(mydata))
selected_columns <- mydata[, c("Battery.ID", "Battery.Formula", "Working.Ion", "Formula.Charge", "Formula.Discharge","Max.Delta.Volume")]
kable(head(selected_columns), caption = "Przykładowe dane z wybranymi kolumnami")
selected_columns <- mydata[, c("Average.Voltage", "Gravimetric.Capacity", "Volumetric.Capacity", "Gravimetric.Energy")]
kable(head(selected_columns))
selected_columns <- mydata[, c("Volumetric.Energy", "Atomic.Fraction.Charge", "Atomic.Fraction.Discharge")]
kable(head(selected_columns))
selected_columns <- mydata[, c("Stability.Charge", "Stability.Discharge", "Steps", "Max.Voltage.Step")]
kable(head(selected_columns))
sum<- sum(is.na(mydata))
#print(sum)
```

Suma brakujących wartości w zbiorze danych wynosi **`r sum`**.

```{r n3, include=FALSE}

mydata <- mydata %>% 
  replace(is.na(.), 0)
```

# Analiza podstawowych statystyk
```{r n4, message=FALSE, include=FALSE}
dataset_size <- dim(mydata)
dataset_size

#summary(mydata)
```

## Rozmiar zbioru danych
Liczba obserwacji: **`r nrow(mydata)`**  
Liczba atrybutów: **`r ncol(mydata)`**

## Atrybuty

- **Battery ID**: Identyfikator baterii.
- **Battery Formula**: Wzór chemiczny materiału baterii.
- **Working Ion**: Główny jon, który odpowiada za transport ładunku w baterii.
- **Formula Charge**: Wzór chemiczny materiału baterii w stanie naładowanym.
- **Formula Discharge**: Wzór chemiczny materiału baterii w stanie rozładowanym.
- **Max Delta Volume**: Zmiana objętości w % dla danego kroku napięcia za pomocą wzoru: max(charge, discharge)/min(charge, discharge) -1.
- **Average Voltage**: Średnie napięcie dla poszczególnego kroku napięcia.
- **Gravimetric Capacity**: Pojemność grawimetryczna, czyli ilość energii na jednostkę masy (mAh/g).
- **Volumetric Capacity**: Pojemność wolumetryczna, czyli ilość energii na jednostkę objętości (mAh/cm³).
- **Gravimetric Energy**: Gęstość energii w odniesieniu do masy baterii (Wh/kg).
- **Volumetric Energy**: Gęstość energii w odniesieniu do objętości baterii (Wh/L).
- **Atomic Fraction Charge**: Udział atomowy składników w stanie naładowanym.
- **Atomic Fraction Discharge**: Udział atomowy składników w stanie rozładowanym.
- **Stability Charge**: Wskaźnik stabilności materiału w stanie naładowanym.
- **Stability Discharge**: Wskaźnik stabilności materiału w stanie rozładowanym.
- **Steps**: Liczba odrębnych kroków napięcia od pełnego naładowania do rozładowania, oparta na stabilnych stanach pośrednich.
- **Max Voltage Step**: Maksymalna bezwzględna różnica między sąsiednimi krokami napięcia.

## Podsumowanie 

```{r attribute_summary, echo=FALSE}
attribute_summary <- data.frame(
  Attribute = c("Max.Delta.Volume", "Average.Voltage", "Gravimetric.Capacity", "Volumetric.Capacity", "Gravimetric.Energy", "Volumetric.Energy", "Atomic.Fraction.Charge", "Atomic.Fraction.Discharge", "Stability.Charge", "Stability.Discharge", "Steps", "Max.Voltage.Step"),
  Min = c(0.00002, -7.755, 5.176, 24.08, -583.5, -2208.1, 0.00000, 0.007407, 0.00000, 0.00000, 1.000, 0.0000),
  `1st Qu.` = c(0.01747, 2.226, 88.108, 311.62, 211.7, 821.6, 0.00000, 0.086957, 0.03301, 0.01952, 1.000, 0.0000),
  Median = c(0.04203, 3.301, 130.691, 507.03, 401.8, 1463.8, 0.00000, 0.142857, 0.07319, 0.04878, 1.000, 0.0000),
  Mean = c(0.37531, 3.083, 158.291, 610.62, 444.1, 1664.0, 0.03986, 0.159077, 0.14257, 0.12207, 1.167, 0.1503),
  `3rd Qu.` = c(0.08595, 4.019, 187.600, 722.75, 614.4, 2252.3, 0.04762, 0.200000, 0.13160, 0.09299, 1.000, 0.0000),
  Max = c(293.19322, 54.569, 2557.627, 7619.19, 5926.9, 18305.9, 0.90909, 0.993333, 6.48710, 6.27781, 6.000, 26.9607)
)

prettyTable(attribute_summary)
```


# Analiza atrybutów

## Working Ion
Najbardziej widocznym jonem w zbiorze danych jest lit (Li). Nie jest to zaskakujące, biorąc pod uwagę powszechne wykorzystanie baterii litowo-jonowych w różnych zastosowaniach,Sód (Na) i potas (K) są również stosunkowo powszechne co można zaobserować na wykresie.
```{r n5_WI}
ggplot(mydata, aes(x = Working.Ion)) +
  geom_bar(fill = "lightblue", color = "black") +
  theme_minimal() +
  labs(title = "Distribution of Working Ion",
       x = "Working Ion")
```

## Battery Formula
```{r n5_BF}
top_formulas <- mydata %>%
  count(Battery.Formula) %>%
  arrange(desc(n)) %>%
  head(10)

kable(top_formulas, col.names = c("Battery Formula", "Count"), caption = "10 Najczęściej Używanych Battery Formula")
```

## Formula Charge
```{r n5_FC_table}
top_formula_charge <- mydata %>%
  count(Formula.Charge) %>%
  arrange(desc(n)) %>%
  head(10)

kable(top_formula_charge, col.names = c("Formula Charge", "Count"), caption = "10 Najczęściej Używanych Formula Charge")
```

## Formula Discharge

```{r n5_FD_table}
top_formula_discharge <- mydata %>%
  count(Formula.Discharge) %>%
  arrange(desc(n)) %>%
  head(10)

kable(top_formula_discharge, col.names = c("Formula Discharge", "Count"), caption = "10 Najczęściej Używanych Formula Discharges")
```

## Average Voltage
Znacząca większość obserwacji dotyczyła średnich napięć z przedziału od 0 do około 10 V. Istnieje niewielka liczba obserwacji dotyczących zarówno bardzo niskich (poniżej -10 V), jak i bardzo wysokich (powyżej 10 V) wartości średniego napięcia. 

```{r n5_AV}
ggplot(mydata, aes(x = Average.Voltage)) +
  geom_histogram(binwidth = 0.1, fill = "lightblue", color = "black") +
  theme_minimal() +
  labs(title = "Distribution of Average Voltage",
       x = "Average Voltage (V)",
       y = "Frequency")+ 
  xlim(-10,20)
```


## Max Delta Volume
Większość obserwacji dotyczyła niewielkich zmian objętości.


```{r n5_MDV}
ggplot(mydata, aes(x = Max.Delta.Volume)) +
  geom_histogram(binwidth = 0.1, fill = "lightgreen", color = "black") +
  theme_minimal() +
  labs(title = "Distribution of Max Delta Volume",
       x = "Max Delta Volume",
       y = "Frequency")+ 
  xlim(0,10)+
  ylim(0,1500)
```


## Gravimetric Capacity
Największa ilość próbek ma pojemność grawimeryczną w przedziale od 0 do około 500 mAh/g


```{r n5_GC}
ggplot(mydata, aes(x = Gravimetric.Capacity)) +
  geom_histogram(binwidth = 10, fill = "lightcoral", color = "black") +
  theme_minimal() +
  labs(title = "Distribution of Gravimetric Capacity",
       x = "Gravimetric Capacity (mAh/g)",
       y = "Frequency")+ 
  xlim(-10,2600)

```


## Volumetric Capacity
Znacząca większość próbek ma pojemność wolumetryczną w przedziale od 0 do około 2000 mAh/cm3

```{r n5_VC}
ggplot(mydata, aes(x = Volumetric.Capacity)) +
  geom_histogram(binwidth = 50, fill = "lightblue", color = "black") +
  theme_minimal() +
  labs(title = "Distribution of Volumetric Capacity",
       x = "Volumetric Capacity (mAh/cm³)",
       y = "Frequency")+ 
  xlim(-10,7300)
```


## Gravimetric Energy
Większość próbek wykazuje gęstość energii w zakresie od 0 do około 2000 Wh/kg.


```{r n5_GE}
ggplot(mydata, aes(x = Gravimetric.Energy)) +
  geom_histogram(binwidth = 50, fill = "lightgreen", color = "black") +
  theme_minimal() +
  labs(title = "Distribution of Gravimetric Energy",
       x = "Gravimetric Energy (Wh/kg)",
       y = "Frequency")+ 
  xlim(-600,6000)
```


## Volumetric Energy
Przeważająca liczba próbek ma gęstość energii wolumetrycznej w zakresie od 0 do około 5000 Wh/L.


```{r n5_VE}
ggplot(mydata, aes(x = Volumetric.Energy)) +
  geom_histogram(binwidth = 100, fill = "lightcoral", color = "black") +
  theme_minimal() +
  labs(title = "Distribution of Volumetric Energy",
       x = "Volumetric Energy (Wh/L)",
       y = "Frequency")+ 
  xlim(-2300,19000)
```


## Stability Charge
Znacząca większość obserwacji dotyczyła niskich wartości ładunku stabilizującego, skupionych w przedziale od 0 do około 0,5 jednostki na osi X.

```{r n5_SC}
ggplot(mydata, aes(x = Stability.Charge)) +
  geom_histogram(binwidth = 0.1, fill = "lightblue", color = "black") +
  theme_minimal() +
  labs(title = "Distribution of Stability Charge",
       x = "Stability Charge",
       y = "Frequency")+ 
  xlim(0,2)
```

# Korelacje między zmiennymi
## Macierz korelacji

Macierz korelacji doskonale sprawdza się do identyfikowania zależności między różnymi atrybutami (cechami) danych. Wykorzystano ją aby sprawdzić współczynnik korelacji między naszymi atrybutami. 

```{r cor}
correlation_matrix <- cor(mydata[, c("Max.Delta.Volume", "Average.Voltage", "Gravimetric.Capacity", "Volumetric.Capacity", "Gravimetric.Energy", "Volumetric.Energy", "Atomic.Fraction.Charge", "Atomic.Fraction.Discharge", "Stability.Charge", "Stability.Discharge", "Steps", "Max.Voltage.Step")], use = "complete.obs")

corrplot(correlation_matrix, method = "color", type = "upper", tl.col = "black", tl.srt = 45)
```

### "Gravimetric Energy" vs "Volumetric.Energy"
```{r n7_GE_VE_corr}
correlation_coefficient_ge_ve <- cor(mydata$Gravimetric.Energy, mydata$Volumetric.Energy, use = "complete.obs")

#print(paste("Współczynnik korelacji -> Gravimetric Energy and Volumetric Energy:", correlation_coefficient_ge_ve))
```
Współczynnik korelacji **`r correlation_coefficient_ge_ve`** wskazuje na silny związek 
między gęstością energii grawimetrycznej a wolumetrycznej. 

```{r n7_GE_VE}
ggplot(mydata, aes(x = Gravimetric.Energy, y = Volumetric.Energy)) +
  geom_point(fill = "lightblue", color = "black") +
  geom_smooth(method = "lm", col = "darkred") +
  theme_minimal() +
  labs(title = "Gravimetric Energy vs Volumetric Energy",
       x = "Gravimetric Energy (Wh/kg)",
       y = "Volumetric Energy (Wh/L)") +
  xlim(-600, 6000) +
  ylim(-2300, 19000)
```


### "Gravimetric.Capacity" vs "Volumetric.Capacity"
```{r n7_GC_VC_corr}
correlation_coefficient_gc_vc <- cor(mydata$Gravimetric.Capacity, mydata$Volumetric.Capacity, use = "complete.obs")

#print(paste("Współczynnik korelacji -> Gravimetric Capacity and Volumetric Capacity:", correlation_coefficient_gc_vc))
```

Współczynnik korelacji między pojemnością grawimetryczną a 
pojemnością wolumetryczną wynosi **`r correlation_coefficient_gc_vc`**.

```{r n7_GC_VC}
ggplot(mydata, aes(x = Gravimetric.Capacity, y = Volumetric.Capacity)) +
  geom_point(fill = "lightblue", color = "black") +
  geom_smooth(method = "lm", col = "darkred") +
  theme_minimal() +
  labs(title = "Gravimetric Capacity vs Volumetric Capacity",
       x = "Gravimetric Capacity (mAh/g)",
       y = "Volumetric Capacity (mAh/cm³)") +
  xlim(-10, 2600) +
  ylim(-10, 7300)
```

### "Volumetric Capacity" vs "Atomic Fraction Discharge"
```{r n7_VC_AFD_corr}
correlation_coefficient_vc_afd <- cor(mydata$Volumetric.Capacity, mydata$Atomic.Fraction.Discharge, use = "complete.obs")

#print(paste("Współczynnik korelacji -> Volumetric Capacity and Atomic Fraction Discharge:", correlation_coefficient_vc_afd))
```

Współczynnik korelacji wynosi **`r correlation_coefficient_vc_afd`**. 

```{r n7_VC_AFD}
ggplot(mydata, aes(x = Volumetric.Capacity, y = Atomic.Fraction.Discharge)) +
  geom_point(fill = "lightblue", color = "black") +
  geom_smooth(method = "lm", col = "darkred") +
  theme_minimal() +
  labs(title = "Volumetric Capacity vs Atomic Fraction Discharge",
       x = "Volumetric Capacity (mAh/cm³)",
       y = "Atomic Fraction Discharge") +
  xlim(-10, 7300) +
  ylim(0, 1)
```

# Predykcje
## Stability Charge

W przypadku predykcji stabilności naładowania, wykorzystamy regresję liniową.

```{r n10_predictions_charge}
predictors <- mydata[, c("Average.Voltage", "Max.Delta.Volume", "Volumetric.Capacity")]
response <- mydata$Stability.Charge

trainIndex <- createDataPartition(response, p = .8, 
                                  list = FALSE, 
                                  times = 1)
trainData <- mydata[trainIndex,]
testData <- mydata[-trainIndex,]

model <- train(Stability.Charge ~ Average.Voltage + Max.Delta.Volume + Volumetric.Capacity, 
               data = trainData, 
               method = "lm")

#print(summary(model))

predictions <- predict(model, newdata = testData)
#postResample(predictions, testData$Stability.Charge)
evaluation <- postResample(predictions, testData$Stability.Charge)

summary_table <- data.frame(
  Metric = c("RMSE", "Rsquared", "MAE"),
  Value = c(evaluation["RMSE"], 
            evaluation["Rsquared"], 
            evaluation["MAE"])
)

knitr::kable(summary_table[2], col.names = c("Metric", "Value"), caption = "Model Summary for Stability.Charge")

ggplot(testData, aes(x = Stability.Charge, y = predictions)) +
  geom_point(color = "black") +
  geom_abline(slope = 1, intercept = 0, color = "red") +
  theme_minimal() +
  labs(title = "Predicted vs Actual Stability Charge",
       x = "Actual Stability Charge",
       y = "Predicted Stability Charge")

ggplot(mapping = aes(alpha = 0.4)) + 
  geom_density(aes(x = Stability.Charge, fill = "Actual"), data = testData) + 
  geom_density(aes(x = predictions, fill = "Predicted"), data = testData) + 
  theme_minimal() +
  labs(title = "Density Plot of Actual vs Predicted Stability Charge",
       x = "Stability Charge",
       y = "Density") +
  scale_fill_manual(name = "Legend", values = c("Actual" = "red", "Predicted" = "blue"))

```

## Stability Discharge

W przypadku predykcji stabilności rozładowania, wykorzystamy random forest z walidacją krzyżową.

```{r n10_predictions_disCharge}
predictors_discharge <- mydata[, c("Average.Voltage", "Max.Delta.Volume", "Volumetric.Capacity")]
response_discharge <- mydata$Stability.Discharge

train_control <- trainControl(method = "cv", number = 10)

tunegrid <- expand.grid(.mtry = c(2, 3, 4))

model_discharge <- train(Stability.Discharge ~ Average.Voltage + Volumetric.Capacity, 
                         data = mydata, 
                         method = "rf",
                         tuneGrid = tunegrid,
                         trControl = train_control,
                         ntree = 10)

predictions_discharge <- predict(model_discharge, newdata = mydata)

evaluation <- postResample(predictions_discharge, mydata$Stability.Discharge)

summary_table <- data.frame(
  Metric = c("Number of Trees", "Mtry", "RMSE", "Rsquared", "MAE"),
  Value = c(model_discharge$finalModel$ntree, 
            model_discharge$finalModel$mtry, 
            evaluation["RMSE"], 
            evaluation["Rsquared"], 
            evaluation["MAE"])
)

kable(summary_table, col.names = c("Metric", "Value"), caption = "Model Summary for Stability.Discharge")

ggplot(mydata, aes(x = Stability.Discharge, y = predictions_discharge)) +
  geom_point(color = "black") +
  geom_abline(slope = 1, intercept = 0, color = "red") +
  theme_minimal() +
  labs(title = "Predicted vs Actual Stability Discharge",
       x = "Actual Stability Discharge",
       y = "Predicted Stability Discharge")

ggplot(mapping = aes(alpha = 0.4)) + 
  geom_density(aes(x = Stability.Discharge, fill = "Actual"), data = mydata) + 
  geom_density(aes(x = predictions_discharge, fill = "Predicted"), data = mydata) + 
  theme_minimal() +
  labs(title = "Density Plot of Actual vs Predicted Stability Discharge",
       x = "Stability Discharge",
       y = "Density") +
  scale_fill_manual(name = "Legend", values = c("Actual" = "red", "Predicted" = "blue"))
```